臺灣高等法院刑事裁定
111年度聲字第1461號
聲請人  即
選任辯護人  陳崇善律師

被      告  姚鵬程



上列聲請人因被告偽造文書等案件（本院110年度上訴字第181號
），聲請交付法庭錄音光碟，本院裁定如下：
    主  文
聲請人於繳納相關費用後，准予交付本院110年度上訴字第181號
案件中華民國110年2月4日、3月25日、9月16日、111年1月6日、
4月21日之法庭錄音光碟；就取得之內容不得散布、公開播送或
為非正當目的使用，並禁止再行轉拷利用。
    理  由
一、聲請意旨略以：聲請人為本院110年度上訴字第181號案件被
    告之選任辯護人，係依法得聲請檢閱或閱覽卷宗之人，為充
    分瞭解該案於本院審理過程中之相關陳述，爰聲請交付本院
    歷次開庭之法庭錄音光碟等語。
二、按當事人及依法得聲請閱覽卷宗之人，因主張或維護其法律
    上利益，得於開庭翌日起至裁判確定後6個月內，繳納費用
    聲請法院許可交付法庭錄音或錄影內容；持有法庭錄音、錄
    影內容之人，就所取得之錄音、錄影內容，不得散布、公開
    播送，或為非正當目的之使用，法院組織法第90條之1第1項
    前段、第90條之4第1項定有明文。又當事人及依法得聲請閱
    覽卷宗之人，因主張或維護其法律上利益，聲請交付法庭錄
    音內容時，應敘明理由，由法院為許可與否之裁定。法院受
    理前項聲請，如認符合聲請人要件，並在聲請期間內提出，
    且就所主張或維護法律上之利益已敘明者，除法令另有排除
    規定外，應予許可。持有法庭錄音、錄影內容之人，就取得
    之錄音、錄影內容，不得散布、公開播送，或為非正當目的
    使用，法庭錄音錄影及其利用保存辦法第8條第1項、第2項
    、第4項亦有明文。
三、經查：本件被告姚鵬程委任聲請人陳崇善律師為選任辯護人
    ，業已依法提出委任書狀在卷，依刑事訴訟法第33條第1項
    規定，辯護人得聲請閱覽卷宗，且本案尚在審理中，合於聲
    請期間之規定，聲請人復已敘明所主張及維護之法律上利益
    ，亦無依法令得不予許可或限制閱覽、抄錄或攝影卷內文書
    之情形，本件聲請為有理由，應予准許。是聲請人於繳交相
    關費用後，准予發給本院110年度上訴字第181號偽造文書等
    案件於民國110年2月4日、3月25日、9月16日、111年1月6日
    、4月21日之法庭錄音光碟。另依法院辦理聲請交付法庭錄
    音錄影內容應行注意事項第6點規定、法庭錄音錄影及其利
    用保存辦法第8條相關規定，就取得之內容不得散布、公開
    播送，或為非正當目的使用，並禁止再行轉拷利用或為其他
    訴訟目的以外之不當使用。　　
據上論斷，應依刑事訴訟法第220條，裁定如主文。
中　　華　　民　　國　　111 　年　　4 　　月　 29 　　日
                  刑事第一庭  審判長法　官  周煙平
                                    法　官  連育群
                                    法　官  吳炳桂
以上正本證明與原本無異。
不得抗告。
                                    書記官  鄭舒方
中　　華　　民　　國　　111 　年　　5 　　月　　3 　　日